【裁判字號】    99,訴,1335
【裁判日期】    990525
【裁判案由】    毒品危害防制條例
【裁判全文】
臺灣板橋地方法院刑事判決              99年度訴字第1335號
公  訴  人  臺灣板橋地方法院檢察署檢察官
被      告  乙○○
上列被告因違反毒品危害防制條例案件，經檢察官提起公訴（99
年度毒偵字第2016號），本院合議庭裁定依簡式審判程序，判決
如下：
    主  文
乙○○施用第一級毒品，累犯，處有期徒刑拾月。扣案第一級毒
品海洛因（驗餘淨重壹點肆柒公克）沒收銷燬之；包裝上開毒品
之外包裝夾鏈袋壹個沒收之。
    事  實
一、乙○○前於民國（下同）九十五年間，因過失傷害案件，經
    本院以九十五年度交簡字第九一０號判決判處有期徒刑二月
    ，如易科罰金以銀元三百元折算一日確定；又於九十六年間
    ，因詐欺案件，經臺灣臺北地方法院以九十六年度簡字第九
    五九號判決判處有期徒刑四月，如易科罰金以銀元三百元折
    算一日確定，並經臺灣臺北地方法院以九十六年度聲減字第
    二七九０號裁定減刑為有期徒刑二月，復與上開過失傷害案
    件，經臺灣臺北地方法院以九十六年度聲減字第二九九八號
    裁定減刑（過失傷害案件部分）及定其應執行刑為有期徒刑
    二月，如易科罰金以銀元三百元折算一日確定，於九十七年
    九月二十五日有期徒刑易科罰金執行完畢。又於九十七年間
    ，因公共危險案件，經臺灣士林地方法院以九十七年度交訴
    緝字第一號判決判處有期徒刑六月，如易科罰金以銀元三百
    元折算一日確定，於九十七年十月一日有期徒刑易科罰金執
    行完畢（於本案構成累犯）。又於九十六年間，因施用毒品
    案件，經臺灣士林地方法院以九十六年度毒聲字第二六七號
    裁定送觀察、勒戒後，認無繼續施用毒品傾向，於九十七年
    三月五日執行完畢出所，並經臺灣士林地方法院檢察署檢察
    官以九十七年度毒偵緝字第三六號為不起訴處分確定。詎乙
    ○○猶未戒除毒癮，明知第一級毒品海洛因（下稱海洛因）
    為毒品危害防制條例所定之第一級毒品，不得非法持有、施
    用，竟又基於施用海洛因之犯意，於九十九年二月二十四日
    下午四時許，在其位於臺北縣板橋市○○路○段三十號四樓
    當時租屋處，以將海洛因置於針筒內注射之方式，施用海洛
    因一次。嗣於九十九年二月二十四日晚間九時許，在臺北縣
    板橋市○○○路四六號前為警查獲，並扣得乙○○所有之海
    洛因一包（驗餘淨重一點四七公克），經警採集其尿液送驗
    結果，呈鴉片類嗎啡陽性反應，而查悉上情。
二、案經臺北縣政府警察局板橋分局報告臺灣板橋地方法院檢察
    署檢察官偵查起訴，於準備程序進行中，乙○○就被訴事實
    為有罪之陳述，經告知簡式審判程序之旨，並聽取當事人之
    意見後，本院合議庭裁定由受命法官獨任進行簡式審判程序
    。
    理  由
一、上開事實，業據被告乙○○於偵查及本院審理中坦承不諱，
    並有被告所有海洛因一包（驗餘淨重一點四七公克）扣案足
    資佐證，且上開扣案海洛因經送鑑定結果，確含有第一級毒
    品海洛因成分之事實，有法務部調查局濫用藥物實驗室九十
    九年三月二十六日調科壹字第０九九二三００六九九０號鑑
    定書一件在卷可稽。又被告為警查獲後，為警所採集之尿液
    ，經送臺灣檢驗科技股份有限公司以EIA 酵素免疫分析法初
    步檢驗，再以GC/MS 氣相層析質譜儀法確認檢驗結果，確呈
    鴉片類嗎啡陽性反應，亦有該公司九十九年三月十一日（編
    號UL/2010/20661 號）濫用藥物檢驗報告（檢體編號：A000
    0000）、臺北縣政府警察局板橋分局偵辦毒品危害防制條例
    案被移送人姓名及代碼對照表各一件附卷可稽。再參以海洛
    因於人體內會代謝成嗎啡，因此涉嫌海洛因之施用者係檢驗
    其尿液中之嗎啡反應等情，為本院職務上已知之事實，被告
    亦自承其係施用海洛因，足見被告為警查獲前所施用者確係
    海洛因無訛。綜上，足認被告自白與事實相符，應堪採信。
    又查被告前有如事實欄一所載因施用毒品犯行經執行觀察勒
    戒之事實，有臺灣高等法院被告前案紀錄表一份附卷可稽，
    是被告於觀察勒戒執行完畢後五年內，再犯本件施用毒品犯
    行，應依毒品危害防制條例第十條規定處罰。從而，本件事
    證明確，被告犯行堪以認定，應依法論科。
二、按海洛因係毒品危害防制條例第二條第二項第一款所定之第
    一級毒品，故核被告所為，係犯毒品危害防制條例第十條第
    一項之施用第一級毒品罪。被告施用第一級毒品海洛因前後
    持有海洛因之低度行為，為其施用之高度行為所吸收，不另
    論罪。又被告前有如事實欄一所載之犯罪科刑及執行情形，
    有臺灣高等法院被告前案紀錄表一件在卷可稽，其於有期徒
    刑執行完畢後五年內，故意再犯有期徒刑以上刑之本罪，為
    累犯，應依法加重其刑。爰審酌被告前已因施用毒品之犯行
    而經觀察、勒戒後，猶不知悔改而再犯本件施用毒品之犯行
    ，惡性非輕，兼衡被告犯罪之動機、目的、手段、對社會治
    安之危害程度，及犯後業已坦承不諱，態度尚稱良好等一切
    情狀，量處如主文所示之刑。
三、扣案之海洛因一包內之海洛因（驗餘淨重一點四七公克），
    為查獲之第一級毒品，應依毒品危害防制條例第十八條第一
    項前段規定，宣告沒收銷燬之；包裝上開毒品之外包裝夾鏈
    袋一個，則為被告所有，供其為本案犯罪所用之物，爰依刑
    法第三十八條第一項第二款規定，宣告沒收之。
據上論斷，應依刑事訴訟法第二百七十三條之一、第二百九十九
條第一項前段，毒品危害防制條例第十條第一項、第十八條第一
項前段，刑法第十一條、第四十七條第一項、第三十八第一項第
二款，判決如主文。
本案經檢察官甲○○到庭執行職務。
中    華    民    國    99    年    5     月    25    日
                  刑事第九庭    法  官  白光華
上列正本證明與原本無異。
如不服本判決，應於判決送達後10日內敘明上訴理由，向本院提
出上訴狀 (應附繕本) ，上訴於臺灣高等法院。其未敘述上訴理
由者，應於上訴期間屆滿後20日內向本院補提理由書「切勿逕送
上級法院」。
                                書記官  莊川億
中    華    民    國    99    年    5     月    26    日
附錄本案論罪科刑法條全文：
毒品危害防制條例第10條
施用第一級毒品者，處六月以上五年以下有期徒刑。
施用第二級毒品者，處三年以下有期徒刑。

司法院資訊處製作；財團法人民間司法改革基金會備份。
